【裁判字號】    89,易,2287
【裁判日期】    891130
【裁判案由】    恐嚇
【裁判全文】
臺灣高雄地方法院刑事判決                        八十九年度易字第二二八七號
    公  訴  人  臺灣高雄地方法院檢察署檢察官
    被      告  乙○○
右列被告因恐嚇案件，經檢察官提起公訴（八十九年度偵字第二二０一號、偵續字第
七六號），本院判決如左：
    主  文
乙○○無罪。
    理  由
一、公訴意旨略以：被告乙○○與告訴人甲○○係鄰居，於民國八十七年十二月三十
    日晚上九時三十分許，因乙○○將垃圾桶放置在甲○○高雄縣茄萣鄉○○街十七
    號住處窗前，甲○○遂報警處理，警方對乙○○勸戒後離去後，乙○○竟心生怨
    恨，在甲○○住處前，以「你出來就要給你好看」等語恐嚇甲○○，致甲○○及
    當時在場之甲○○配偶李吳梅桂因而心生畏懼，足生危害於安全，因認被告涉有
    刑法第三百零五條之恐嚇罪嫌。並以告訴人甲○○之指述及告訴人之妻李吳梅桂
    之證述為論據。
二、按犯罪事實應依證據認定之，無證據不得推定其犯罪事實；不能證明被告犯罪者
    ，應諭知無罪之判決，刑事訴訟法第一百五十四條、第三百零一條第一項定有明
    文。認定不利於被告之事實，須依積極證據，苟積極證據不足為不利於被告事實
    之認定時，即應為有利於被告之認定，更不必有何有利之證據，最高法院三十年
    上字第八一六號著有判例可資參照。告訴人之指訴，本以使被告受刑事訴追或處
    罰為目的，故其陳述是否與事實相符，自應調查其他證據，以資審認，苟其所為
    攻擊之詞，尚有瑕疵，則在此瑕庛未予究明以前，即不能遽採為斷罪之基礎，最
    高法院亦著有六十九年台上字第一五三一號判例可參。
三、訊據被告乙○○堅決否認犯行，辯稱：並無恐嚇之犯行，告訴人之指述及證人李
    吳梅桂之證詞不實等語。經查：告訴人甲○○及李吳梅桂雖均指述稱：被告於八
    十七年十二月三十日晚上九時三十分許，確有至其二人住處以「「你出來就要給
    你好看」等語恐嚇其二人之犯行，且有證人何蘇秀隆在場親自聽聞，另甲○○並
    指述稱當晚九點多被恐嚇後，其曾另向管區茄萣分駐所報案，該派出所之警員鄧
    福榮曾來處理本件恐嚇案件等語。惟查，其二人之指述及證詞顯與下列證據不符
    ，即：１、證人何蘇秀隆在本院審中證稱：並不知道被告與告訴人曾有本件糾紛
  ，其不知情等語。２、證人即管區警員鄧福榮在本院審中證稱：當天只有第一次
    糾紛（擺垃圾桶）我有到現場，我去時被告在辦喜事，雙方談一談而已沒有提出
    告訴，當時告訴人並沒有提到恐嚇、污辱的事情；當天晚上九點多之後並未接獲
    告訴人報案或者接獲雙方有因為恐嚇或糾紛的事情再至現場處理等語。３、經本
    院向高雄縣警察局內湖分局函詢當日晚上二十一時至二十四時許之間，該分局所
    屬之茄萣分駐所是否曾接獲告訴人報案遭被告恐嚇，該分局回覆稱並未接獲告訴
    人報案，有該分局八十九年七月五日湖警刑字第三九五一號函及該函所檢送之茄
    萣分駐所八十九年十二月三十日工作紀錄簿影本在卷可稽。告訴人甲○○之指述
    及證人李吳梅桂之證述既與客觀之證據不符，自不得採為認定不利於被告之積極
    證據，而現存之上揭證據則應為有利於被告之認定；此外，本院又查無其他證據
    足認被告確有公訴人所指之犯行，依前揭法條規定及判例意旨，自應諭知被告無
    罪之判決。
據上論斷，應依刑事訴訟法第三百零一條第一項，判決如主文。
中      華      民      國    八十九    年     十一     月     三十     日
                                臺灣高雄地方法院刑事第一庭
                                    法  官  郭文通
右正本證明與原本無異。
如不服本判決，應於判決送達後十日內，向本院提出上訴狀。
                                    書記官  黃國忠
中      華      民      國    八十九    年     十一     月     三十     日


司法院資訊處製作；財團法人民間司法改革基金會備份。
